【裁判字號】    95,附民,16
【裁判日期】    951117
【裁判案由】    損害賠償
【裁判全文】
臺灣澎湖地方法院刑事附帶民事訴訟判決  95年度附民字第16號
附民原告    乙○○
附民被告    甲○○
上列被告甲○○因本院95年度簡上字第11號竊盜案件，經原告提
起附帶民事訴訟，本院判決如左：
    主      文
被告應給付原告新台幣拾陸萬元，及自民國95年9月21日起至清
償日止，按年息百分之5計算之利息。
原告其餘之訴駁回。
本判決原告勝訴部分得假執行。
原告其餘假執行之聲請駁回。
    事實及理由
甲、兩造爭執要旨
一、原告起訴主張：被告甲○○於民國95年1月5日竊取原告所有
    置於澎湖縣馬公市石泉里1之202號後方空地上之鏟裝機1輛
    ，並委託不知情之他人載運且轉賣他人。原告因被告此竊盜
    行為遭受損失，而該鏟裝機目前市價行情最低亦有約新台幣
    （下同）30萬元，為此本於侵權行為之法律關係，起訴請求
    被告賠償上開金額。並聲明：(1)被告應給付原告30萬元，
    及自起訴狀繕本送達被告之翌日起至清償日止，按年息百分
    之5計算之利息。(2)願供擔保以代釋明，請准宣告假執行。
二、被告則辯稱：該鏟裝機使用已達30年以上，非常老舊，沒有
    30 萬元之價值，但被告有誠意以16萬元與原告和解，只是
    目前經濟狀況不佳，一時無法籌措云云。
乙、得心證之理由
一、按附帶民事訴訟之判決，應以刑事訴訟判決所認定之事實為
    據，刑事訴訟法第500條前段定有明文。查本件被告確有竊
    取原告所有之鏟裝機行為，已據本院以95年度簡上字第11號
    刑事判決認定在案，則本件民事求償部分，自應以此為判斷
    之基礎。
二、次按，依民法第184條第1項前段規定：「因故意或過失，不
    法侵害他人之權利者，負損害賠償責任。」；又負損害賠償
    責任者，除法律另有規定或契約另有訂定外，應回復他方損
    害發生前之原狀，不能回復原狀或回復原狀顯有重大困難者
    ，應以金錢賠償其損害，民法第213條第1項、第215條亦分
    別定有明文。本件原告所有之鏟裝機遭被告竊取復轉賣他人
    ，回復原狀已無可能，故原告依上開規定請求被告以金錢賠
    償其損害，應屬有理。惟原告並未能提出確實證據證明系爭
    鏟裝機失竊時之價值，本院斟酌該鏟裝機機齡老舊，市價應
    不致過高，認應依兩造原先同意之和解金額16萬元為適當。
    從而，原告基於侵權行為之法律關係，請求被告給付16萬元
    ，及自起訴狀繕本送翌日即自95年9月21日起，至清償日止
    ，按年息百分之5計算之利息部分為有理由，應予准許，逾
    此部分之請求即為無理由，應予駁回。
三、本判決原告勝訴部分所命被告給付之金額未逾50萬元，依民
    事訴訟法第389條第1項第5款，應依職權宣告假執行；至原
    告其餘假執行之聲請，因訴之駁回而失所依據，應予駁回。
四、結論：原告之訴，為一部有理由，一部無理由，依刑事訴訟
    法第502條、第491條第10款，民事訴訟法第389條第1項第5
    款，判決如主文。
中    華    民    國    95    年    11    月    17    日
                  刑事庭  審判長法  官  管安露
                                法  官  陳順輝
                                法  官  李宛玲
以上正本證明與原本無異。
對於本判決如不服非對刑事判決上訴時不得上訴並應於送達後10
日內，向本院提出上訴狀（須附繕本）。
中    華    民    國    95    年    11    月    17    日
                                書記官  楊依靚


司法院資訊處製作；財團法人民間司法改革基金會備份。
